# 请教陈版：关于内部转移价格相关问题

提问人：www 学习 时间：2019-07-22 11:43:54
陈老师：
您好！
A公司 2014 年收购B公司，形成非同一控制下企业合并，商誉金额 2 亿元，同时 B 公司原股东与 A 公司因该项交易达成 3 年（2014-2017 年）
业绩对赌协议，A 公司在 2014-2017 年期间每年年末实施商誉减值测试，2017 年业绩对赌完成后，自 2018 年开始，A 公司对 B 公司改变经营定位，将 B 公司作为生产加工厂，自此 B 公司每年的仅对集团内企业销售，且收入按成本加成 5%-10% 之间定价，请问陈老师：
1 、 2018 年开始 A 公司对 B 公司每年实施商誉减值测试时是否应该按照B 公司产品对外销售销售价格预测未来现金流量现值，不应该按照内部转移价实施商誉减值测试？
2 、 2018 年开始 B 公司对按内部转移价销售产品，定价降低，B 公司在计税时是否也应该按照公允价值计税缴纳（假设 B 与集团内其他企业均不在统一纳税区域）？
初步判断：
1 、依据资产减值 8 号准则“第十八条......如果该资产组的现金流入受内部转移价格的影响，应当按照企业管理层在公平交易中对未来价格的最佳估计数来确定资产组的未来现金流量......” 的规定，B 公司即使从 2018 年开始按内部转移价仅对内销售，但是在做商誉减值测试预测未来现金流量时也应该按照对外集团内对外销售价格实施业绩预测，进行商誉减值测试，不应该按照内部转移价实施商誉减值测试。
2 、依据国税发 [2009]2 号国家税务总局关于印发《特别纳税调整实施办法（试行）》通知 “第三十条......实际税负相同的境内关联方之间的交易，只要该交易没有直接或间接导致国家总体税收收入的减少，原则上不做转让定价调查、调整......”的规定，B 公司只要在集团内税率相同企业之间销售且不影响集团整体税负情况下，B 公司销售产品按照内部转移价格对集团内其他企业销售不影响 A 公司集团内整体税收缴纳，因此B 公司无需按产品对外销售价格交税，直接按照内部转移价格计算并在税收所属地纳税即可。
感谢陈老师的耐心指导！

回答人：chenyiwei
你的理解基本合理，但第二个问题属于较为专业的税务问题，建议就此问题获取税务专业人士意见，并提示双方企业与各自主管税务机关沟通确认。特别是如果交易双方适用税率和盈亏状况等不同，还是很可能引起关注的。